# 同一控制企业合并，陈版主看我的处理对吗？提提意见

提问人：爱游泳的男人 时间：2015-01-07 22:43:44
再次请教陈版主： 我需要合并两家公司，都是同一集团内部合并，合并日在 12 月 31 日。包括母公司甲和子公司A和B。通过股权无偿划转完成合并。 1 、假设甲公司持股A公司70%，A公司所有者权益 100 万，甲公司在合并日借：长期股权投资 70 万 贷：资本公积 70万。在合并报表中，合并抵消分录 借：子公司所有者权益 100 万 贷：长期股权投资 70 万 少数股东权益 30 万。接着恢复子公司合并前未分配利润，假设子公司未分配利润 10 万。借：资本公积 7 万 贷：未分配利润 7 万，如果子公司未分配利润是 -10万怎么做调整分录？还恢复子公司未分配利润吗？ 2 、B公司所有者权益为-50万，母公司持股70%，母公司甲长期股权投资确认为 0 。在合并日先对母公司长期股权投资进行调整，借：未分配利润 35 万 贷：长期股权投资 35 。接着抵消分录 借：子公司所有者权益-50万 贷：长期股权投资-35万 少数股东权益 -15万 。 同样，接着还恢复子公司未分配利润吗？ 还有一笔债权债务需要抵消，这里我就不说了，请老师帮忙看看我的思路对吗？

回答人：chenyiwei
你的意见大体上较为合理。对于同一控制下合并，应争取尽可能全面恢复被合并方的留存收益和其他综合收益（如为累计亏损则减少合并留存收益、合并的其他综合收益），即使该被合并方自身处于资不抵债状态。

提问人：爱游泳的男人 时间：2015-01-08 21:04:34
陈版主，我还有一个问题。 被投资企业留存收益是负 100 万，母公司持股比例70%，恢复留存收益的分录是这样写吗？ 借：资本公积 -70万 贷:l留存收益 -70万

回答人：chenyiwei
无论如何进行抵销和调整处理，最终减少合并报表层面留存收益 70 万。